【裁判字號】    99,審交訴,262
【裁判日期】    991104
【裁判案由】    公共危險
【裁判全文】
臺灣高雄地方法院刑事判決           99年度審交訴字第262號
公  訴  人  臺灣高雄地方法院檢察署檢察官
被      告  乙○○
上列被告因公共危險案件，經檢察官提起公訴（99年度偵續字第
311 號），本院合議庭裁定由受命法官獨任行簡式審判程序，判
決如下：
    主  文
乙○○犯肇事致人傷害逃逸罪，處有期徒刑陸月，如易科罰金，
以新臺幣壹仟元折算壹日。
    事實及理由
一、本件犯罪事實、證據，除補充被告於本院審理時之自白為證
    據外，其餘均引用檢察官起訴書之記載（如附件）。
二、本件被告乙○○所犯係死刑、無期徒刑、最輕本刑為3 年以
    上有期徒刑以外之罪，其於準備程序中就被訴事實為有罪之
    陳述，經法官告知簡式審判程序之旨，並聽取公訴人、被告
    之意見後，本院合議庭認為適宜而裁定由受命法官獨任進行
    簡式審判程序，先予敘明。
三、按刑法第185 條之4 駕駛動力交通工具肇事致人死傷而逃逸
    罪，其立法目的，乃為維護交通，增進行車安全，促使當事
    人於事故發生時，能對被害人即時救護，減少死傷，以保護
    他人權益並維護社會秩序。又其立法精神在於交通事故一旦
    發生，且發生人員傷亡之情況，不論是撞人或被撞，或是因
    其他事故而造成死傷，只要是在駕駛動力交通工具過程內所
    發生者，參與這整個事故過程的當事人皆應協助防止死傷之
    擴大，蓋如駕駛人於事故發生後，隨即逃離現場，不僅使肇
    事責任認定困難，更可能使受傷之人喪失生命或求償無門。
    被告於事故當時既明知被害人因與其發生擦撞而受傷，然卻
    不顧被害人安危，並隨即駕車離去，未對被害人採取任何救
    護或其他必要措施，顯與刑法第185 條之4 所欲規範之目的
    相違。核被告乙○○所為，係犯刑法第185條之4之肇事致人
    傷害逃逸罪。
四、爰審酌被告因超車不慎與被害人所駕駛之自小貨車發生擦撞
    ，致被害人車輛駛向對向車道，其於事故發生後，不僅未停
    車查看被害人，亦未給予必要之救助，反而逕行離開現場，
    置被害人於不顧，其行為實有可議，惟念及被告犯後坦承犯
    行，另考量被害人所受之危險程度，及被害人已與被告和解
    等一切情狀，量處如主文所示之刑，並諭知易科罰金之折算
    標準，以資懲儆。
據上論斷，應依刑事訴訟法第273 條之1 第1 項、第299 條第1
項前段、第310 條之2 、第454 條第2 項，刑法第185 條之4 、
第41條第1 項前段，判決如主文。
本案經檢察官甲○○到庭執行職務。
中    華    民    國    99    年    11    月    4     日
                  交通法庭      法  官  王靖茹
以上正本證明與原本無異。
如不服本判決應於收受判決後10日內向本院提出上訴書狀，並應
敘述具體理由。其未敘述上訴理由者，應於上訴期間屆滿後20日
內向本院補提理由書(均須按他造當事人之人數附繕本)「切勿逕
送上級法院」。
中    華    民    國    99    年    11    月    4     日
                                書記官  楊明月
附錄本判決論罪之法條：
中華民國刑法第185條之4
駕駛動力交通工具肇事，致人死傷而逃逸者，處6月以上5年以下
有期徒刑。
附件：
臺灣高雄地方法院檢察署檢察官起訴書
                                     99年度偵續字第311號
    被      告  乙○○  男  50歲（民國○○年○月○日生）
                        國民身分證統一編號：Ｚ000000000號
                        住高雄縣路竹鄉○○村○○路７５６
                        巷２１號
上列被告因公共危險案件，已經偵查終結，認應該提起公訴，茲
將犯罪事實及證據並所犯法條分敘如下：
            犯罪事實
一、乙○○係職業大貨車司機，於民國99年3月22日10時40分許
    ，駕駛車牌號碼WF-660號之大貨車，沿高雄縣路竹鄉○○路
    由北向南方向行駛，行經該路段56號前欲超越戊○○所駕駛
    車牌號碼D8-6635自小貨車時，原應注意車前狀況及兩車併
    行之間隔，並隨時採取必要之安全措施及超越前車時，應顯
    示左方向燈並於前車左側保持半公尺以上之間隔超過，行至
    安全距離後，再顯示右方向燈駛入原行路線，惟乙○○疏未
    注意及此，即貿然超車，致戊○○所駕駛車牌號碼D8-6635
    自小貨車右前門與乙○○所駕駛車牌號碼WF-660號大貨車左
    後方擦撞，令戊○○所駕駛車牌號碼D8-6635自小貨車駛向
    對向車道，適有丙○○駕駛之車牌號碼3499-SS租賃小貨車
    經過與戊○○所駕駛車牌號碼D8-6635自小貨車對撞，致戊
    ○○受有頭部外傷之傷害（業務過失傷害部分未具告訴）。
    詎乙○○肇事致戊○○受傷後，不僅未下車察看受傷情形及
    報警送醫救護，反基於肇事致人受傷而逃逸之犯意，加速駕
    車逃逸，嗣經蘇峰誼記下乙○○之車牌號碼後轉知戊○○報
    警處理而查獲。
二、案經高雄縣政府警察局湖內分局報請偵辦。
            證據並所犯法條
一、訊據被告乙○○坦承有超車，然矢口否認有何肇事逃逸犯行
    ，辯稱：大車很大聲，不知道撞到，所以才未停車直接往前
    開云云。經查，被告所駕駛車牌號碼WF-660號大貨車左後側
    防捲桿，有明顯撞擊碎裂痕，亦有殘留藍色烤漆，核予戊○
    ○所駕駛車牌號碼D8-6635自小貨車右前方凹陷擦撞痕跡相
    符，此有車牌號碼WF-660號大貨車及車牌號碼D8-6635自小
    貨車相片附卷附卷可稽，是被害人戊○○顯係遭被告駕車自
    被害人右前車門撞擊，且力道非輕，被告所辯，顯為卸責之
    詞，不足採信；上開事實，復據被害人戊○○、證人丙○○
    結證及證人蘇峰誼於警詢證述甚詳，且有高雄縣政府警察局
    湖內分局道路交通事故調查報告表、現場圖、現場相片27張
    、酒精濃度檢測單3張、仁愛醫院診斷證明書等附卷可，被
    告犯嫌堪以認定。
二、核被告所為，係犯刑法第185條之4條肇事逃逸罪嫌。
三、依刑事訴訟法第251條第1項提起公訴。
    此  致
臺灣高雄地方法院
中    華    民    國    99    年    8     月    26    日
                              檢  察  官 丁 ○ ○

司法院資訊處製作；財團法人民間司法改革基金會備份。
